臺灣士林地方法院小額民事判決
                                    111年度士小字第127號
原      告  新安東京海上產物保險股份有限公司

法定代理人  陳忠鏗  
訴訟代理人  李怡萱  
被      告  盧湛文  


上列當事人間侵權行為損害賠償事件，本院於民國111年1月19日
言詞辯論終結，本院判決如下：
    主  文
被告應給付原告新臺幣貳萬伍仟陸佰柒拾陸元，及自民國一百一
十年十二月二十五日起至清償日止，按年息百分之五計算之利息
。
原告其餘之訴駁回。
訴訟費用新臺幣壹仟元，其中新臺幣捌佰捌拾元由被告負擔，餘
由原告負擔。
本判決原告勝訴部分得假執行。
    事實及理由要領
一、按因侵權行為涉訟者，得由行為地之法院管轄，民事訴訟法
    第15條第1項定有明文；查本件原告主張之侵權行為地為新
    北市淡水區，本院自有管轄權。又被告經合法通知，無正當
    理由而不於調解期日到場，爰依民事訴訟法第436條之12第1
    項之規定，准依到場原告之聲請，命即為訴訟之辯論，並由
    其一造辯論而為判決。
二、原告起訴主張：被告於民國109年12月10日18時58分許，駕
    駛車牌號碼00-0000號自小客車（下稱A車），行經新北市淡
    水區關渡橋道路處，因向左變換車道時，未注意車前狀況之
    過失，與由原告所承保之訴外人潘宥君所有並由訴外人林聖
    鈞駕駛之車牌號碼000-0000號自用小客車（下稱B車）發生
    碰撞，造成B 車受損，而B車曾向原告投保車體損失險，事
    故發生時尚在保險期間內，原告業依保險契約賠付該車之必
    要修復費用，共計新臺幣（下同）29162元（其中工資費用
    ：7060元、烤漆費用：14622元、零件費用：7480元），並
    依保險法第53條之規定取得代位求償權，爰依侵權行為損害
    賠償及保險代位請求權之法律關係提起本件訴訟，並聲明被
    告應給付原告29162元，及自起訴狀繕本送達翌日起至清償
    日止，按年息百分之五計算之利息。
三、得心證之理由：
　 ㈠按因故意或過失，不法侵害他人之權利者，負損害賠償責任
     ；又汽車、機車或其他非依軌道行駛之動力車輛，在使用
     中加損害於他人者，駕駛人應賠償因此所生之損害；又不
     法毀損他人之物者，被害人得請求其物因毀損所減少之價
     額，民法第184條第1項前段、第191條之2、第196條分別定
     有明文。次按，物被毀損時，被害人除得依民法第196條請
     求賠償外，並不排除民法第213條至第215條之適用；另依
     民法第196條請求賠償物被毀損所減少之價額，得以修復費
     用為估定之標準，但以必要者為限（例如：修理材料以新
     品換舊品，應予折舊），最高法院77年度第9次民事庭會議
     決議參照。末按，被保險人因保險人應負保險責任之損失
     發生，而對於第三人有損失賠償請求權者，保險人得於給
     付賠償金額後，代位行使被保險人對於第三人之請求權；
     但其所請求之數額，以不逾賠償金額為限，保險法第53條
     第1項亦有明文。
　 ㈡經查：原告主張之事實，業據其提出與其所述相符之行車執
     照及駕駛執照、車損照片、新北市政府警察局道路交通事
     故當事人登記聯單、道路交通事故初步分析判表、估價單
     、統一發票等影本為證，並有本院依職權向新北市政府警
     察局淡水分局調取之現場圖、道路交通事故調查報告表(一
     )及(二)、A3類道路交通事故調查紀錄表、現場照片等肇事
     資料在卷可稽，而被告經合法通知無正當理由未到場，亦
     未提出書狀為任何具體的聲明及陳述，應堪信原告之主張
     為真實，是原告本於上開法律規定，請求被告賠償B車修復
     費用，尚屬有據。又原告主張B車之修復費用29162元（其
     中工資費用：7060元、烤漆費用：14622元、零件費用：74
     80元），雖有上開估價單及統一發票為據，然原告承保之B
     車係108年8月出廠，此有B車行照影本附卷可稽，且前開車
     輛修復之費用包括零件7480元，衡以本件車輛有關零件部
     分之修復，既以新零件更換被損害之舊零件，則在計算損
     害賠償額時，自應將零件折舊部分予以扣除，而依行政院
     所發佈之固定資產耐用年數表及固定資產折舊率表，小客
     車之耐用年數為5年，依定率遞減法每年折舊千分之369，
     參酌營利事業所得稅查核準則第95條第6項規定：「固定資
     產提列折舊採用平均法、定率遞減法或年數合計法者，以1
     年為計算單位，其使用期間未滿1年者，按實際使用之月數
     相當於全年之比例計算之，不滿1月者，以1月計」，則B車
     自出廠日至發生本件交通事故之日即109年12月10日止，已
     使用1年5個月，則就B車輛之更換零件部分所得請求被告賠
     償之範圍，扣除折舊後之費用估定為3994元（計算方式詳
     如附表），加上其餘非屬零件之工資費用7060元及烤漆費
     用14622元，合計原告得向被告請求之車輛修復費用應為25
     676元（即3994＋7060＋14622＝25676）。
   ㈢又給付無確定期限者，債務人於債權人得請求給付時，經其
     催告而未為給付，自受催告時起，負遲延責任；其經債權
     人起訴而送達訴狀，或依督促程序送達支付命令，或為其
     他相類之行為者，與催告有同一之效力；又遲延之債務，
     以支付金錢為標的者，債權人得請求依法定利率計算之遲
     延利息；又應付利息之債務，其利率未經約定，亦無法律
     可據者，週年利率為百分之五，民法第229條第2項、第233
     條第1項前段、第203條分別定有明文。查本件請求被告給
     付侵權行為損害賠償事件，未經原告舉證證明定有期限，
     應認屬未定期限債務，依上開規定，被告應自受催告時起
     始負遲延責任，而本件起訴狀繕本，業於110年12月24日送
     達於被告，此有送達證書附卷可參，是原告就上揭所得請
     求之金額，尚得請求自起訴狀繕本送達之翌日即110年12月
     25日起至清償日止，按年息百分之五計算之利息。從而，
     原告依上開法律關係，求為判決如主文第1項所示，為有理
     由，應予准許，逾此範圍之請求，為無理由，應予駁回。
四、本件係就民事訴訟法第436條之8第1項適用小額訴訟程序所
    為被告部分敗訴之判決，依同法第436條之20規定，應依職
    權就原告勝訴部分宣告假執行，並依同法第79條之規定職權
    確定訴訟費用額為1000元（第一審裁判費），其中880元應
    由被告負擔，餘由原告負擔。
中　　華　　民　　國　　111 　年　　2 　　月　　9　　日
                  士林簡易庭  法  官  黃雅君
　　　　　　　　　
以上正本係照原本作成。
如不服本判決，應於送達後20日內，向本院提出上訴狀並應記載
上訴理由，表明關於原判決所違背之法令及其具體內容與依訴訟
資料可認為原判決有違背法令之具體事實，如於本判決宣示後送
達前提起上訴者，應於判決送達後20日內補提上訴理由書（須附
繕本）。
中　　華　　民　　國　　111 　年　　2 　　月　　9　　日
                              書記官  吳俊明

附表

折舊時間           金額
第1年折舊值        7,480×0.369=2,760
第1年折舊後價值    7,480-2,760=4,720
第2年折舊值        4,720×0.369×(5/12)=726
第2年折舊後價值    4,720-726=3,994